Inventaris van het archief van het Nederlands Commissariaat te Bandung (Indonesië), 1951-1957
Nationaal Archief, Den Haag
Pascaud, G.M. 315
Passage, P.M. 601
Passelima, H.B.W. 272
Paszotta, C.W.L. 272
Patiwael, A.M. 232
Patiwael, A.W. 191
Patiwael, B.M. 588
Pattiepiloehoe, de familie zie de familie Hereman
Pattikawa-Haumahu, R. 164
Pattiwael, H. 232
Pattiwael, J.D.J. 272
Pattiwael-Thijssen, M.J. 289 315 331
Pattiwael-Poeteray, M.M.G. 272 290 315
Pattiwael-van Westerloo, P. 232
Pattynama, F.R.P. 588
Pattynama, O.E. 588
Pattynama, de familie 232
Pauks, J.E. 588
Paul, P. zie Leger des Heils
Paulsen, H. 191
Paulus, de kinderen 232
Pauwels, E.H. 287 289
Pauwels, F. 287
Pauwels, M.W.L. 287
Pechler, K. 290 315
Pedrocchi-Lamboek Hati, mevr. de wed. 315
Peeters, D. zie Tjilendek Bogor
Peeters, F.J. 315
Peeters, G.M. 191 588
Peetoom, J.M. 315
Pelikan, J. 273
Pels, N.J.H. 233
Pelsmaeker, C.F. de 233 287
Peltzer, F.H.G. 191
Pelupessy, E.C. 290 315
Pelupessy, F.J. 290 315
Pelupessy, H. 290 315
Penninga, A. 233 330 331
Peperzak, J. 191
Pereira, G.C. 315
Pereira, L.F.E. 180 223
Peres, L.M. 289
Perkins, C.G.L. 273
Permis Levysson, V.C. 588
Perron-Nieuveld, B.G.B. du 509
Persang, T.K. 233
Persijn, B.J. 233
Pessy, H. 233
Peterman, A. 233
Peters, E.W. 588
Peters, J. 233
Petroeschevsky, W.A. 273 286
Petrus, H.A. 273
Petit, L.M.E. 286
Peulings, A. 288
Pfaff, F.B. 180
Pfaff, F.O. 233
Pfaff-Pfaff, G. 288
Pfaff, J.N. 233
Pfaff, M.J.C. 588
Pfaff, O.O. 288
Pfeiffer, K.P. 286
Philippe, H. 233
Philips-Haholy, C.T. 288 289 315
Philips, I.M. 141
Piekhaar, K.W.J. 588
Pieter, A.U. zie Tjilendek Bogor
Pieter-van Haastert, M. 316
Pieter, W. 335
Pieters, A. 588
Pieters, A.W. 234 290
Pieters, F.G. 234
Pieters, G. 289
Pieters, G.W.H. 503
Pieters, J. 191 580
Pieters, de fam. J. 191
Pieters, M. 290 316
Pieterse, F.A. zie Tjilendek Bogor
Pieterse-Kaian, S. 180 234
Pietersz, C. 180
Pietersz, R.C. 288 316
Pijlman, J.D. 588
Pijlo, de fam. C.G. 191
Pikart, J.C. 316
Pikler, G. 288
Pilouw, E.E. 125 141 (zie ook A.A. Bielke-Til)
Pinchetti, W. 191
Pinte, E. 191
Pinte, W. 234
Pinto, A.B. 286
Pinto, A.C.S. 286
Pinto, P.M.C. 286
Pisanis, J. 234
Pitooy, H. 316
Plaat, E.J. 289
Plaat, C. 289
Plantema, F.H. 234
Plas, W. 371
Plijnaer, M.F. 125 141 (zie ook J.L. de Beer)
Ploeg, M. van der 180
Ploem, de fam. J.G. 191
Ploem, P.A. 191
Poeteray, D.H. 290 316 (zie ook M.M.G. Pattiwael-Poeteray)
Poeteray, G.J. 235
Poeteray, J.G. 235
Poeteray, M.M.G. zie M.M.G. Pattiwael-Poeteray
Poeteray, R.H. 253 290 316
Pöttger, M. 371
Poillot-Rohart, M. 235
Pokerattu-Riry, mevr. de wed. 273
Polak, L. 235
Polak, Loemina zie Protestants Jeugdhuis
Polak, M. zie Protestants Jeugdhuis
Polak, P. zie Protestants Jeugdhuis
Polanen Petel, A. van 331
Polanen Petel, A.M. van 588
Polhaupessy, W. 316
Pollatu, C. 289
Polleman, G. 191
Polner, S. 273
Poort, G. 235
Poorten, M. van der 316
Poorten, V. van der 191 235 316
Portegrijs, R. 125
Portier, A.F.W. 290 316
Portier, C.W.H. 290 316
Portier, D.V. 290 316
Portier-Wolff, E. 235
Portier, E.J. 280 316
Portier, F.B. 316
Portier, G.A. 235 331
Portier, I. 235
Portier-van Mossel, J.C.N. 125 141
Portier, J.W. 290 316 (zie ook L. Juch)
Portier, M. 164
Portier, S.G. 235
Pos, M. 191
Post, F. 235
Postema, J. 235
Postma, J. 191 235 588
Postma-Sithi, mevr. de wed. 180
Potappel, J. 588
Potrykus, M.H. 286 316
Potrykus, W.M. 286 316
Potthoff, G.T. 288 316
Poublon, E.M. 125 141
Pourcher, W. 180
Preijers, R.C. 290
Preis, G.M. 332 333
Preter, M.T. de 588
Priebee, W. 125 141 475
Prins, L.H. 141
Prins, L.K. 125 141
Prommenschenkel, B.B.B. 316
Protestant Jeugdhuis 235 289
Pruyssenaere de la Woestijne, F. de 588
Pubben, P.V. 588
Pufkus, K. 191
Pustelnik, H. 316
Pustelnik, W. 316
Puttelaar, L.W.P.M. van den 588
Puyt, W.M.F. 588
Pylipp, H. 287
Q
Quant, H. de 125
Quant, J. de 588
Quelle, S.H. 125 141
Quitz, M.H. 288
Quitz, M.L. 236 317
Quitz, O.F. 287
R
Raab, E.O. 274
Raadt, de koeltechnische cursus van 528
Raaff, M.E.J. 191 589
Raaff, W.R. 288
Rachel, M.J. 286
Rademaker Merion, A.W. 180
Radio Technische Leergang 528
Radtur, F.J.E. 237
Raes, E.B. 286
Raes, J.C. 287
Raes, J.F. 289
Raes, L.A. 287
Raes-Hess Busselaar, E.E. 164
Raesfeld Meyer, E. van 126
Raket, J. 191
Rambelje, J.M. de la 126
Rambelje, V.A. de la 289
Ramisah, mevr. 237
Ramsche, G. 237
Ramshorst, J. van 126 141
Ran, H. 330 331
Rapp-Hübner, E.F.C. 317
Rappange, W.H.J. 371
Rappold, E.W. zie Camillus Stichting Bandung
Rappold, M.T. zie Camillus Stichting Bandung
Rappold, R.B.A. zie Camillus Stichting Bandung
Rappold, R.B.A.J. 237
Rasid, H. 288
Rasing, P.J. 237 589
Rasmussen, C. 286
Rath, J.H. 589
Rats, L. 289 317
Rauwendaal, J.H.M. 191 589
Ravenschlag, G. 237 287
Ravenschlag, H. 287
Ravenschlag, R.P.C. 287
Ravenschlag, W. 274
Ravensteijn, T.W.L. 191
Ravenswaay, R. 488 589
Ravenswaay Claassen, D.W.H. van 589
Raykay Friebeisz, J.S. von 274
Raymond, B.A.J. 287
Raymond, J.G. 287
Reeb, C. 237 290
Reeder, L. 191
Reemer, V. 330 331
Reemer, de fam. F.J. 191
Reep, D.C. 330 331
Regt-Kertosemito, R. de 288
Regt-Kertosemito, de kinderen de 317
Reichardt, I.L. 287
Reichenberger, A.H. 287
Reichenberger, O.E. 317
Reichman, A. 126
Reichmann-Joseph, E.M.C. 126
Reichmann, W.C. 274
Reinberger, D. 589
Reineke, M.P. 330 331
Reisner, E.E.M. 126
Reissner, H.C.B. 274
Reith, L.A.F. 589
Reitsma, T. 290 317
Remeeus, A.M. 141
Remeeus, M.T. zie M.T. Klavert-Remeeus
Remeeuws, G.G. 237
Remmen, J.P. 288
Remmerden, H. van 589
Remmers, C. 126 141
Remmers, F. 237
Remmers, J.C. 191
Remmers, M.C. zie Tjilendek Bogor
Remmers, de fam. R.J.A. 191
Remmerzwaal, H. 589
Rempf-Hüsken, C.J.M. 126 141
Remy, C. 237
Remy, C.E.R. 287
Remy, M.E. 237
Remy, N.A. 287 589
Renaud, G.E. 237
Renou, T.M. 331
Rensink, E.H. 191
Rerimassi, F. 274
Rerimassi, R.H. 274
Rest, A.H. van der 317
Retel, H.M. 237
Retel Helmich, F.E.B. 287 330 331 (zie ook U.F.M. en R.A.E. Jüttner)
Retel Helmich, J.W.G. 589
Reule, J.W.F. 589
Rey, F.C. 290 317
Rey, J. 589
Reynaert, J.A.C. 330 331
Rheenen, S. van 141
Rhemrev, A.E. 331
Rhemrev, N. 238
Rhemrev, T.J.A. 590
Rhijn, B. van 238
Rhoon, E. van 290
Rhoon, M.W. van 238
Ribbers, A.A. 191 590
Ribbers, de fam. A.A. 191
Ribbers, J.F.R. 238
Ribbers, J.H. 590
Richard, W. 371
Richards, B.S. 287
Richards, M.A. 287
Richards, W.E. 318 (zie ook L.A. Grabner)
Richer-Lie Wan Nio, mevr. de wed. zie E. Voogt
Richter, C. 287
Richter, J.O. 287
Ridder, L. de 288 318
Ridderhof, L.D.G. 590
riddersoldij en broedertoelage 164
Riedijk, C.C. 238
Riedijk, K. 238
Riemersma-Philippi, W.C. 126 141 (zie ook P.D. Lapré)
Riemsdijk, J.F. van 191
Riepel, U. 332 333
Riet, J.J. van 590
Rietberg-Arnken, L.C.H. 238
Rietveldt, A. 590
Rijk, A.L. de 238
Rijken, T.B.N. 238
Rijkschroeff, H. 238
Rijn, W.L. van 238
Rijst, F.M. 590
Rijst, J. 366
Ringe, W.H.A. 238
Ringelman, K.W.F. 488
Ripassa, C.H. 238
Risakotta, J.M. 238
Rissik, C.M. 590
Ritter, C.M. 318
Ritter, K. 274 290
Riupassa, D.J. 274
Robijn, W.P. 318 (zie ook Camillus Stichting Bandung)
Robina, mevr. 331
Robinson, E. 331
Rochemont-Scheffer, T.C. 239
Röben, J.H. 239 590
Röben, R. 239
Roelofsen, J.W.P. 590
Roest, C.A.J. van 488
Roest, G.A. 590
Rogge, C. 290 318
Rogge-Schmidt, B.M. 290 318
Romen, W. 318
Rompas, W.A. 274
Ronchetti, K.J.P. 318
Rond, H. 318
Rondeau, W.F. 288
Ronk, M. 191 239
Ronkes, F. 590
Roo van Alderwereldt, C.L. de 590
Roode, E.I. 330 331
Room, D.C.C. van 239
Room, L.M. van 239
Room, W. van 239
Roon-Koek, P.A. van 126 (zie ook G.M.E. Gibbon-Sebek)
Roos, A. 190 191
Roos, I. 331
Roos, P.F. 239
Roos van Raadshoven-van Bronckhorst, C. 239
Roose, H.F. 239
Roose, J.J. 239 590
Roose, M.L. 239
Rooy, M. de 191
Roquas, J.N. 239
Rosbak, J. 180
Rosbak, J.A.C. 590 (zie ook C.W. de Graaff)
Rosberger-Wiechert, J. 366
Rosenau, C.E. 239
Rosenau, M.N. 287
Rosenau, O.N. 239
Rosenau, P.L. 318
Rosendahl, G. 239
Rosendahl, S. 239
Roskamp, de fam. G.F. 191
Rosmalen, A.J.H.C. 330 331
Rosmalen, M.G.J. van zie M.G.J. Weber van Rosmalen
Roso, G.A. 239
Rossen, J.J. 191 590
Rossknecht, J. 286 318
Rossum-Blitz, M. van 126 141
Roth, F.U. 239
Roth, H. 288
Roth, N.W.O. 318
Roth, W. 288 318
Roth, W.E. 288 318
Rothe, J. 126 141
Roumimper, A.H. 239
Roumimper, L. 190
Roy van Zuydewijn, de fam. A.E. de 191
Roy van Zuydewijn, C.M.T. de 191
Roy van Zuydewijn, J.E.A. de 239
Roy van Zuydewijn, R.P.G. de 191
Rozet, L. 239
Rudenko, T.S. 287
Rudolph, F.M. 240
Rudolph, H.A. 240
Ruel, J.W.C.H. 180
Ruft, G.A.H. 274 286
Rugebregt, M. 289
Rugebregt, R.W.F. 590
Rugebregt, de familienaam 240
Ruijg, W.E.H. 289
Ruis, J.A. 274
Ruler, J. van 126 141
Rumbajan-Wolterbeek, E. 240 330 331
Rumpt, M. van 590
Rusche, C.M.A.A. 240
Rusche, J.W. 240
Rusman, J.A.C. 590
Rusterholz, J.F. 141 288 318
Ruth, R.S.W. zie L.A. Grabner
Ruys, de NV 475
Ruyssenaers, de fam. A.J. 191
Ruyter, H.G. 240
Ryborz, A.F. 288
Ryborz, H.V.F. 191 286
S
Sabnah, mevr. 241
Sacré, E. zie F. de Beer
Sadinoch, F.F. 275 289 319
Saegaert, L.C. 241
Salamon, C.W.T. 241
Salmon, E. 288
Salmon-Toeseh, mevr. de wed. zie mevr. de wed. Vercannnen-Toeseh
Salomon, C.H.F. 591
Salomons, F.O. 275 289 319
Samethini, H.A. 288
Samid 131
Samson, D.D.J.D. 241
Samson, M. 241 275
Samusamu, L. 164
San-van der Ley, D. 241
Sasada, I.S. 288
Sassen, C.E. 591
Sassoon, R.N. 290
Sassoon, de kinderen 319
Satim 164
Sauer, F. 286 319
Sauer, K.R. 319
Sauer, R.A. 319
Sauselé, E. 331
Schaap, I. 241
Schaay, R. 241
Schäfer, C.G. 127
Schäfer-Cochius, G.L. 127
Schaetter, W.J.K. 241
Schaegen, C.J. 241
Schaible, G. 366
Schakels, W.F.H. 287
Schaller, F. 288 319
Schallig-Pluim Mentz, E.B. 241
Schallig, F.A.G. 191
Schara-Schenkhuizen, B.B. 241 330 331
Schara-Antoine, C.J. 319
Schara, E. 286 319
Schara, F. 127 141
Schara, F.J. 286 319
Schara, S. 287
Schatz, F.N. 319
Schatz, M.M. 286
Schatz-de Loo, T.L. 319
Schatz, W.F. 275
Schaul, F.H. 180 591
Scheel, J. 319
Scheepens, H.G.H. 275
Scheer, P. 191
Schefer, C.M. 330 331
Scheffelaar, P.A. 591
Schetter, J.G.H. 319
Schenck, A. 241
Schenkhuizen, B.B. zie B.B. Schara Schenkhuizen
Schenkhuizen, H.L.A. 191 591
Schenkhuizen, J. 127 141
Schitter, A.C.L. 164
Schiffer, V.B. zie V.B. Beaupain-Schiffer
Schifferling, A.J. 591
Schijndel, F.J. van 191
Schijvijnck, P.H. 287
Schild-Lankau, H.S.D. 127 141
Schilling, M.H. 287
Schilling, W. 286
Schipper, T.W. 241
Schiuws, C.S. 241
Schiuws, L. 241
Schlameisen, A. 241
Schlüter-Scheurer, S.H. 241
Schmeitz, R.J. 241
Schmid, A.P. 287
Schmid, E.H.J. 287 319
Schmid, E.M. 286
Schmid, L.R. 286
Schmidhamer, G.F.K. 289
Schmidhamer, P.K. 191
Schmidt, B.F.A. 287 290
Schmidt, B.M. zie B.M. Rogge-Schmidt
Schmidt, F. 241
Schmidt, F.E. 319
Schmidt, G.J.A. 319
Schmidt, H.E.A. 319
Schmidt, H.G. 286
Schmidt, M. 371
Schmidt, M.H. 319
Schmidt, R. 287
Schmidt, T.S. 241
Schmidt, W.P.H. 319 (zie ook B.F.A. Schmidt)
Schmitz, A. 289
Schmitz du Moulin, T.J. 241
Schneider, F.M. 366
Schneider, R. 191
Schnezler, H.L. 371
Schnezler, J.H. 287 320
Schnezler, S. 287
Schnezler, Y.L. 287
Schnitzler, W. 509 591 (zie ook Bandungse Handelsscholen)
Schobinger zie J.S. van Slooten
Schön, J.J. 275
Schone, H.P.A. 286
Schoenmaeckers-Norduin, C.D. 127 141 (zie ook J.L. Artz-Mayes)
Schönman, I.G.E. 242
Schoew, E. zie L.A. Grabner
Schoew, A.M. 288
Schoew, P.T. 288 320
Scholte-Rakim, mevr. 242
Scholten, E. 290
Scholtz, D. zie L.F. Voogd
School van de Handel 527
Schrader, C. zie Leger des Heils
Schrader, E.M. 242
Schrader, F. zie Leger des Heils
Schrader, H. zie Leger des Heils
Schrader, R. zie Leger des Heils
Schrader, T. zie Leger des Heils
Schram, C.H. 290
Schramm, L. 371
Schrander, H.F. 275
Schravendijk, D. van 127 141 (zie ook P.D. Lapré)
Schreefel, M.L. 320 (zie ook M.L. de Busschere-Schreefel)
Schreiber, F.M. zie G.V. Windrich
Schreiber, J.F. 288
Schreurer-Völke, W.F. zie S.H. Schlüter-Scheurer
Schreutelkamp, C.M. 591
Schrijver, C. 331
Schrijver, L. zie T.T. Doelitzsch
Schröder, A.H. 287
Schröder, C.A. 242
Schröder, H.C. 287
Schubert, P.K. 242
Schubert, W.C. 275
Schim, F.M.A. 287
Schim, K.E. 287
Schuilenburg, J. 289 320
Schuitema, C. 191
Schukkmann, L.I. von 591
Schultes, F.W. 287
Schultz, E. 330 331
Schultz, E.C. 331
Schultz, F.M. 288
Schultz, J. 242
Schultz, J.E. 242
Schultz, M. 242
Schultz, M.L. 289 320
Schultz, S.M.L. 287
Schultze, H. 591
Schulz, G.O. 286
Schulz, H.G.O. 286
Schulz, O.A. 286 320
Schulz, R.M.G. 286
Schut, R.J. 591
Schuurman, J. 191
Scbwab, A.D.E. 330 331
Schwab, J.D.M. 330 331
Schwager, E.E. 320
Schwager, K.W. 320
Schwager-Moekinah, mevr. de wed. 287 289
Schwartzmann, E.H.M. 320
Schwarz, de kinderen A.F. 288
Schwarz, de kinderen E.M. 320
Schwarz, F.K. 320
Schwarz, H.C.E. 275
Schwarz, H.M. 288
Schwarz, J.C.J. 591
Schwarz, J.H. 289 320
Schwarz, N.H. 320
Schwarzenberger, R. 275
Scipio, B. 330 331
Scipio, J.H. 591
Scott, M. 289
Scott, de familie 289 320
Sebek, A.T. 287 321
Sebek, E.O. 287 335 591
Sebek, G.M.E. 287 (zie ook L.A. Grabner)
Sebek, J.O. 287
Sebek, J.W. 287 321
Sebek, L.J. 287
Seben, W.H. von 290 321
Secherling, C. 286 321
Seegelaar, J.C. 509
Seegers, F.J. 191
Seelen, W.F. 276
Seghers, J. 243 591
Seijdel, P.C. 591
Sein Woy-Toeginah, mevr. de wed. 164
Sencerie, J. de la 288 (zie ook L.A. Grabner)
Sencerie, L. de la 288 321
Senff, J.F. 591
Senstius van der Meulen, H.A.C. 191
Serier, de familie 191
Serrière, A.L.P. de 243
Serrière du Bizournet, A.A.L. de 243
Serrière du Bizournet, L. de 243 335 591
Sersansie, H.I 243
Setet, G. 276
Setzekorn, H.E. 286 321
Shoolbred, H.W. 289
Shoolbred, R. 289
Siahaya, A.L. 276
Siahaya, E.L.A. 191
Siahaya, J.T. 191
Siahaya, P.J. 276
Siau-Hadidjah, A. 290 321
Sickenga, E.F.J.W. 191 591
Sidik Bratoatmodjo 591
Siebenhaar, F.W.H. 288
Siebenhaar, H.W.J. 286
Siebenhaar, P.E. 286
Siebenhaar, W.E.F. 288
Siegers, H.A.S. 243
Siegers, M.H. 243 330 331
Siegers, de familie 243
Siegers,...191
Siewerts, A. 243
Sijen, F. van 191
Sijbel, H. 366
Simon, A. 276
Simon, D.F. 243
Simon, G. 330 331
Simon, H.A. 290
Simon, J.A. 243
Simon, J.C. 591
Simon, K.I. 243
Simon, R.A. 243 591
Simons, B.C. 591
Simons, C.R. zie C.R. Taen-Simons
Simons, D.P. 591
Simons, L.A. 243
Simons, J.H. 190 591
Simons, R.A. 321 591
Singer, naai- en borduurcursus 529
Sipasulta, W.D. 321
Sirag, G.J. 371
Sirag, J.E. 371
Sirag, M.E. 371
Sitri 191
Sittrop, G.F. 243
Sittrop, J. 243
Sittrop, S. 243
Sladek, A.I. 321
Sleebos, J.C. 330 331
Sloog, E. 529
Sloog, F.H. 592
Sloog-Zuurdeeg, J.H. 127 141 (zie ook W.A. Ernst en P.A. van Roon-Koek)
Slooten, J.S. van 287 321 330 331
Slooten, O.H. van 191
Slotboom, S.N. 276
Slothouber, B. 321
Slothouder, M. 276
Sluis, J. van 191
Sluisman, P.J. 592
Smaalen, A.C. van 592
Smeenk, D.S. 330 331
Smeets, M.M. 244
Smid, A.F. 127
Smissaert, J.A. 191 592
Smit, de fam. A.L.M. 191
Smit, E. 321
Smit, H. 488
Smit, J. 592
Smit, J.A. 127 141 (zie ook C.W. Fliers-Scholte en M.A.M. van der Touw-Romen)
Smit, J.C. 288
Smit, J.J.K. 289
Smit, R.P.E. 191
Smit-Marshall, S. 191
Smit, de kinderen zie de kinderen Jellema
Smith, A.C. 592
Smith, A.E. 127 141
Smith, C. 290 321 330 331
Smith, J.G. 290
Smith, J.I. 288
Smith, J.T. 244
Smith, M.E. 244
Smith, M.J. zie Tjilendek Bogor
Smith, R. 244
Smith, V.E. 244
Smith, W.A. 592
Smith, W.J. 592
Smits-van der Linde, H.J.S. 127 (zie ook A.A. Bielke-Til)
Smits, H.P. 191
Smitt, B. de 592
Smulders, J. 592
Smulders, P. 592
Soeders, G.B. 289
Soekias, J.M.O. 289
Soekimin, I. 601
Soentkan, F.B.E. 244
Soentpiet, J.R.E. 244
Soentpiet, M.L.C. 244
Soer, W. 141 (zie ook H. Hamilton of Silverton Hill-Hattink)
Soerapradja, R.A. 558
Soesman, Z.E. 331
Soestbergen, A.W. van 191
Soetmulder-Timmerman, C.A.A. 127 141 (zie ook F.H.M. von Gerresheim und Wahlstatt)
Soleman, A.B. 503
Somer, de fam.W.H.A. 191
Someren Brand, J. van 290
Son, J.C. van 244
Son, W.J. van 289
Sonneville, W.A. 322
Souisa, P.P.A.H. 276
Soumokil-Kairupan, J. 244
Soute, R.M. 366
Souw Bok Ha, M. 322
Souza, E.A. de 244
Souza, G. de 244
Souza, W.C. de 244
Spanjaard, J.J. 592
Spangenberg, J.E. 244
Sparnaay, L.E. 191
Specht, R. 244
Speck, E. zie Leger des Heils
Speicher, L.J. 244
Spek, E.J. van der 592
Speldekamp, H. 190 592
Speldenbrink, A.H. 180 244
Spenneman, G.A. 286
Spenneman-Eisinger, S.C. 276
Speyart van Woerden, J.P.C. 128 142 (zie ook L.B. van Straten)
Spiekerman, B. 191
Spiekerman van Weezelenburg, de fam. A. 191
Spiering, J.C.F. 191
Spitters, W. 191 (zie ook W. Dijkstra)
Spitters, de fam. W. 191
Sporry, B.J.A. 592
Sprenkels, W.W. 191
Sprew, F. van 592
Sprew, J.W. van zie J.W. Gerrmann-van Sprew
Sprew, L. van 276
Springer, D.A. 230 231
Staaf, W.P. 245
Staaij, F. van der zie J.H. Sloog-Zuurdeeg
Staaij, S. van der 128
Staal, N. 245
Staats, A.C. zie A.C. Lubeck-Staats
Stadler, K.J. 287
Stadler, L.J.M. 322
Stalman, G.J. 128
Stanneveld van Lokhorst, E.P. 245
Stap-de Fretes, B. 245
Star, P.G. van der 245
Stauffer, F.A.A. 286
Staverman, de fam. H.M. 191
Stebler, R.A.J. 592
Steenbakker, A.E. 330 331
Steenbakker, E.M.Z. zie A. Brail
Steenhard, J.W. 245
Steenhouwer, P.H. 332
Steensma, W.H. 180
Steevensz, T.A. 245
Steffen, S.C. zie S.C. Bohnert-Steffen
Stegemann, J.H. 128
Stein, E.L. 287 322
Stein, E.N. 287 322 (zie ook L.A. Grabner)
Stein-Keyner, J.C. 287 322 330 331
Stein, J.M. 288
Stein, L.J.W. 322
Steijn, T. 288
Stelleman, J.D. 592
Stenis, U.G. van 245
Stenis-Painem, mevr. de wed. 180
Sterk, C.M. 276
Sternberg, J.F. 245
Sternberg, T.L. 191 290 322
Sterreman, M. zie M. Buchanan-Sterreman
Stevens, G. 191
Stevens, M. 330 331
Steyer, de kinderen 245
Stichting Semarangse Associatie Scholen 528
Stierman, S. 592
Stikkelorum-Vervooren, J.H. 128 141
Stock, E.J. 330 331
Stockhausen, A.W.R. 287
Stockhausen, M. von 288 289 322
Stockhausen, W. von 288
Stokman, T.B.R. 592
Stokx, L.A. 592
Stolker, H.G.W. 592
Stoové, E.G. 592
Storm van 's-Gravenzande-Aalbertsberg, S. 127 141 (zie ook C.A.A. Soetmulder-Timmerman)
Stout, J.A. 245
Stout, L.E. 128 141
Stralendorff, H.A. van zie H.A. Tatipikalawan-van Stralendorff
Straten, L.B. van 128
Straube, P. 322
Straus, R.C. 245
Straus, S.H. 245
Streicher, K.H. 164
Streiff, F.J. 290 322
Strengnaerts, F.A.H. 322
Strengnaerts, F.B.L. zie F.B.L. Jourdan-Strengnaerts
Strengnaerts, F.H. 290 322
Strengnaerts, P.H. 288 322
Strop, D. 475 592
Struby, de fam. R.J.W. 191
Strüwer, W.A. 592
Struikelkamp, L.T. 592
Struwer, de fam. K.J. 371
Struwer, I. zie Camillus Stichting Bandung
Stubbs, G.E. 322
Stubbs, G.P. 287
Studiecentrum van de Stichting Centraal Werkgeversoverleg in Indonesië 528
Stücken, J. 276 286
Stuffers, J.C. 191
Stumphf, J.J. 191
Sturler de Frienisberg, B.J.G. 190
Stutz, A. 287
Suchtelen, J.C.L. van 289
Suiker, J. 290 322
Sundah, A.M. 322
Surm, M.L.P. 287
Sutarsi, mevr. 290 (zie ook de familie Scott)
Suyderhoud-Brunier, A.E. 128 141 (zie ook V. Huysers)
Suykerbuyk, A. 180
Swart, L. 191
Swart, J. 245
Sweebe, E.C. 322
Swens, B.J. 290 322
Sydow, K.F. 287
Sydow, L. 287
Szabo, E. 276
T
Tabak, A. 191
Taen-Simons, C.R. 246 330 331
Takken, L.A. 287 330 331
Takken, W.F. zie Tjilendek Bogor
Talhout, R.E. 323
Taloen (landbouwonderneming) 475
Tan, H.L.(H) 286
Tan, H.L.(E) 286
Tan, H.N.(K) 286
Tan, E.B. 286
Tan, L. 287
Tan, O.H. 289
Tan, S.L. 286
Tan, T.T. 288
Tan, W. 288
Tan San Nio, E.M.M. 128 141 288
Tanahoetoe, A.T. 246
Tanahoetoe, W.M. 371
Tanasale, L.A. 277 288
Tanihatu-Predzess, B. 277
Tanorie, J.B. 290
Tarenskeen, R. 246
Tatipikalawan-van Stralendorff, H.A. 288 330 331
Tatipikalawan-van Stralendorff, de kinderen 323
Tawaris, E.N. 290 323
Tax, A.B. 246
Tax, J.D. 593
Taytelbaum, H. 593
technische cursussen 528
Teffer, P.W. 509
Tehuis voor ouden van dagen te Bandung 246
Tellings-Link, L.M.Z. 246
Tengnagell, F.G.J.M.Z. 246
Tergau, F.H. 593
Ternatus, R.M. 180
Teunissen, de kinderen zie M.L. Schultz
The, B.T. 286
Thenu, A.S.M. 246
Theodorusz, S. 246
Theresia, T. 289 323
Therik, D.A.M.M. zie D.A.M.M. Delarue-Therik
Theunissen, C. zie de kinderen Insulani
Thiel, E.R. 286 323
Thieme, C.F. 246
Thieme, W.M.M. 191
Thiessen, A.M. 287 323
Thiessen, H. zie A.M. Thiessen
Thiessen, I.M. 287
Thiessen, de kinderen 323
Thijs, W.P. 191
Thijssen, M.J. zie M.J. Pattiwael-Thijssen
Thio, A. 323
Thio, B.K. 488
Thio, S.K. 287
Thio, T.L. 286
Thomas, H. 191 475
Thomas-Scheers, J. 246
Thung, J.H. 286
Thuyns, F. 289
Thuyns, L. 289
Thuyns-Nessie, mevr. de wed. 289
Tichelhoven, M.L. 331
Tiddens, L.A. 593
Tiedeman & van Kerchem, de firma 246
Tienen-Idjah, mevr. de wed. van 246
Tietge, de fam. F.K.W. 191
Till, W.E.F. van 190
Timmerman, E.R. 180
Timmermans, A.E. 593
Timmermoer, A. zie Tjilendek Bogor
Timmermoer, A.C. 277 290 323
Tinneveldt, C. 290
Tio, S.N. 287
Tirloksana Sartem 289
Tja, A. 289
Tjen Poh Tjay 288
Tjhang, A.K. 288
Tjia, K.H. 286
Tjilendek Bogor, (tehuis voor geestesziekten) 246
Tjio, L.H. 287
Tjiong, E.N. 288
Tjoa, W.L. 288
Tjoeng Foek Lian, A. 246 288
Tjoeng, J.L. 286
Tjong, K.D. 286
Tjong, T.H. 286 (zie ook L.A. Grabner)
Tjwa Beng Hwan, mevr. 286 323
Toegimen, mevr. 290 (zie ook H. Wolff)
Toelani, A.F. 247
Toemeungte, A.G. 290
Toemeungte, F.A. 290
Toemeungte, M.A. 290
Toemeungte, de familie 290 323
Tol, E. van der 128 141
Tomassen, C.M. 247
Tomosouw, A.C. 286
Ton, J. 247
Tongeren, R.K. van 247
Tonkes, S. 290 323 371
Tool-Holstege, M.F.M. 128 141
Toornbrug-Kreekel, A.C.M. 191
Toornbrug, de fam. L.C. van 191
Toorop, E.E. 247
Toorop, F. 247
Toorop, H. 191
Tophoven-Minah, M. 247
Tophoven-Minah, de kinderen 247
Touw, de fam. E.E.F. van der 191
Touw-Spirlet, J. van der 128
Touw-Romen, M.A.M. van der 128 141
Trager, J. 277
Trager, N. 247
Trappe, L. von 290
Trappe, R. von 290
Trappen-Irah, mevr. 247
Tribulawang, N.W. 247
Triebel, W. 247
Trienen, G. van 191
Tuankotta, H. 164
Tuin, N. van der 366
Tuinenburg, J.A.M. 191
Tuinman, F.J. 247
Tulaar, E.H.T. 289 323
Tullmann, W. 287 593
Tumengkol, de familie 289 323
Turpijn, C.N. 247
Turpijn, J. 286 330 331
Tuuk, B. 331
Tuuk-Evenepool, T. 247
Twijsel, W.F. 191
U
Uckerman, D.R. 593
Uiterwijk Winkel, H. van 248
Uktolseja, de kinderen 289 324
Ulitzsch, B.A. 287
Ulitzsch, J.F. 287 593
Ulrich, C.A. 287
Ulrich, C.T. 287
Unib zie Alang
Urban, K. 288 324
Ursilinen, de zusters, huishoudelijke opleiding van 529
V
Vaassen, J.A. 594
Vaassen, P.J.M. 594
Vaassen-Vieleirs, S. 129
Vacquier, L. 180
Vaquier-Droop, R. 129
Vaes, G.A.W. 287 325
Vaes, de kinderen 249
Vaillant, H.C. 249
Vaillant, H.R. 249 594
Val, J. 594
Valentin, E. 249
Valk, A.W. van der 249
Valkenhof, E.F. 141 249 331
Vanik, D.K.A. 249
Varsang, T. 249
Vavrinek, F. 278 289
Vavrinek, de familie 249
Vecht, J.B. 129 141
Vecht, L. 129 141
Veen, A.R. van der 330 331
Veen, J. van der 594
Veenstra, C. 278
Veenstra, D. 290 325
Veenstra, R. 594
Veerman, C.H. 249
Veerman, J.A. 249 366
Velt, A.J. 290
Veldkamp-Sonjé, B.W.P. 325
Veldkamp, J.A. 325
Veldman, A. 594
Veling, G.J.A. 129
Velse, W.H. van 249
Veltema, M.J. 191
Velterop, P. 191
Veltman, de fam. B.J. 191
Ven, A.L. van de 331
Venema, A. 129 141
Verbauwen, J.F. 286 325
Verbeek, A.R. 278
Verbeek, C.H. 594
Verbeek, J.M.W.M. 191
Verbeek, L.C. 191
Verbrugh, G.A. 366
Vercammen, E. zie E. Salmon
Vercammen, J.E. 288
Vercammen-Toesch, mevr. de wed. 288 289 325
Verdooren, H.A. 289
Verhagen, D. zie C.W. Fliers-Scholte en J.A. Smit
Verhagen-Verschueren, D.A. 180
Verheyden, F.J. 335
Verheyen, A.A. 191
Verheyen, J.C. 190 191
Verhoek, J.P. 191
Verhoeven, J. 190
Verhoof, P.A.A. 190
Vermaessen, F. 594
Vermaessen,... 335
Vermeire, V. 287
Vermeulen, de fam. E. 191
Vermeulen, J.G.W.A. 594
Verrips-Grewer, L.M. 129
Verschuren, K. 249
Versteegh, F. 249
Versteegh, F.D.J.M. 191 594
Versteegh-Jeanty, J. 503
Versteegh, W.L.A. 287
Versfeld, de fam. E.S. 191
Verwegen, H.A. 288
Verwoord, M. 289 325
Vetter, E. 330 331
Vetter, de fam. A.E. 191
Viane, de fam. F. 191
Vieane, A.H. 594
Vieleers, S. 141
Vijfeijke, M. 288
Vijsma, D.J. 249
Vijsma, R.E. 249
Vijver, C.H. van de 249
Villanueva, W.V.L. 191 249
Vink, N. 165
Vischer, E. 249
Vincentie, A.M. 287
Vinne, J. van der 594
Viset, J.E. 288 325
Visscher, G.B. de 594
Visscher, W.H.D.J. 594
Visser, D. 594
Visser, H. 249
Visser-van Heuven van Staereling, H. 249
Visser, J.T. de 594
Visser, N. de 190
Visser, R.B. 249
Vitalis, F. 289 325
Vitalis, H.F. zie H.F. Roose
Vitalis, M.H. 594
Vlaardingen, L.D.W. 371
Vlaeminck-de Vos, J.M. 278 289 325
Vleugels, A.J. 325
Vliet, D.H.J. van der zie H.J. Groenenberg-Wentzel
Vliet, H.J. van 191 594
Vliet, H.P. van de 325
Vliet, J.H. van de zie J. Pisanis
Vliet, L.E.M. van 278
Vliet, R. van 325